【裁判字號】    91,家上,57
【裁判日期】    920122
【裁判案由】    離婚
【裁判全文】
臺灣高等法院臺中分院民事判決      九十一年度家上字第五七號
      上  訴  人    乙○○
      訴訟代理人    丙○○
      被  上訴人    甲○○
右當事人間請求離婚事件，上訴人對於中華民國九十一年三月二十六日臺灣臺中地方
法院九十年度婚字第四五四號第一審判決，提起上訴，本院判決如左：
    主    文
上訴駁回。
第二審訴訟費用由上訴人負擔。
    事    實
甲、上訴人方面：
一、聲明：求為判決：(一)原判決廢棄。(二)請准上訴人與被上訴人離婚。
二、陳述：除與原判決相同者，茲引用之外，補稱：
（一）兩造分居台加兩地計二年半，無夫妻親蜜關係合計四年半，夫妻關係早已名存
      實亡。雙方除開庭時須面對外，絕不可能再碰面，更遑論共同生活。按婚姻係
      以共同生活為目的，苟不能共同生活即無法達其目的，然兩造自八十六年間起
      即分隔台灣、加拿大兩地，甚自九十年間即分別台灣、加拿大兩地未曾同居之
      事實已為兩造自承在卷。
（二）九十年六月間上訴人發現於台北澳紐銀行已開戶達六、七年之外幣長期定存遭
      被上訴人趁上訴人於加拿大時，盜領侵吞一空，並轉匯入被上訴人其個人帳戶
      ，上訴人返台質問被上訴人，雙方發生拉扯，被上訴人竟以不實之驗傷單控告
      上訴人傷害，另被上訴人申請保護令後扣留保護令，致上訴人遭判決傷害罪刑
      。
（三）被上訴人於上訴人在國外未能親自出庭時，一定到庭謊稱雙方生活甜蜜美滿，
      上訴人之所以要離婚全係外力攪局等完全與事實相反之謊言粉飾太平，且擅於
      欺瞞、扭曲事實，其人格特質嚴重異常至此種程度，上訴人已無法容忍。兩造
      彼此積怨極深，完全無法溝通，毫無互信基礎，動輒對簿公堂，夫妻感情早已
      破裂。
（四）被上訴人侵吞上訴人紐幣三十六萬元存款至其個人戶頭，為上訴人軍旅多年省
      吃儉用畢生積蓄，上訴人控告其侵占，被上訴人要求上訴人對侵占案勿再議、
      離婚案勿再上訴，並以四月三十日前協議離婚為由，詐騙上訴人，當上訴人發
      現遭被上訴人詐騙設計，至法院要求再議時已逾法定期間，嗣被上訴人當然毀
      約，未簽字離婚。並於侵占案當庭公然誣蔑上訴人，被上訴人此種行為已涉嫌
      詐欺等罪。
（五）夫妻本應互相尊重以增進情感之和諧，防止暴力、糾紛之發生，此為維繫婚姻
      所必要，故夫妻一方之行為，凡有礙於他方配偶之人格尊嚴與人身安全，致夫
      妻無法繼續共同生活者，均應符合民法第一千零五十二條第一項第三款「受他
      方不堪同居之虐待」之規定，兩造婚後每凡有所口角或意見分歧，引發被上訴
      人之不悅，被上訴人即以摔東西、拍桌子之方式發洩其情緒之不滿，然以往上
      訴人為維家庭之和樂，均一再隱忍，甚為免激怒被上訴人而服下被上訴人自坊
      間取回之香符，其身心所受之煎熬、痛苦自不在話下，上人受有精神上之痛苦
      ，自與不堪同居之虐待相當。
（六）被上訴人性情偏激、怪異，已如前述，且又常動輒即對上訴人施以言語上之恐
      嚇，此由上訴人所提之錄音帶中被上訴人所說「伊之個性要玉石俱焚」等言，
      已令上訴人對被上訴人之任何舉動有所防備，就此再證上訴人確有因此致精神
      上受有相當程度之壓迫無疑。
（七）再按夫妻本應以誠摯、互信、互諒為基礎，然兩造婚姻期間，上訴人雖投身軍
      旅，但均將其大部分薪俸交由被上訴人家用及規劃，足證上訴人係一極具家庭
      責任之人，被上訴人未經同意竟將存款盜領一空外，甚至對簿公堂互控刑事訴
      訟案件，更相互指責對方過失，夫妻間之誠信、情義已蕩然無存，如斯之婚姻
      所生之破綻顯無回復之可能。
三、證據：除引用原審所提之證據外，補提被上訴人親擬之離婚財產處分及子女監護
    明細單影本一件、錄影帶二捲及錄音帶一捲、e-mail信函影本一件、剪報影本一
    件、法務部檢察司函影本一件等為證。
乙、被上訴人方面：
一、聲明：求為判決：駁回上訴。
二、陳述：除與原判決相同者，茲引用之外，補稱：
（一）上訴人迄今仍未就其主張可歸責於被上訴人之事由，提出任何具體事證以實其
      說，且經被上訴人否認，並與兩造所生長女陳芷嫻之證詞不符，顯未足採信；
      至於兩造分居台、加二地之情形，早於八十九年決定全家移民加拿大當時，為
      照顧子女生活起居暨兼顧經濟來源，兩造即已達成之共識，由退休後之上訴人
      陪同子女居留加拿大，被上訴人則在台灣繼續經營補習事業，以維持家庭收入
      ，再利用假日往返台、加團聚，今上訴人竟執此作為訴請離婚之主張，實令被
      上訴人感慨。
（二）又上訴人先於九十年五月三日，在毫無預警之情況下，提出裁判離婚之訴，被
      上訴人在心寒恐懼之餘，惟恐本身存放在澳商澳紐銀行台北分行之存款（名義
      上以兩造共同戶之名義開立）遭上訴人提領，為保障自身及子女之權益，方將
      帳戶內之存款轉至台灣銀行水湳分行被上訴人之帳戶內，加上原審承辦法官一
      再勸諭兩造協商，詎引起上訴人不悅，竟於同年六月二十日前往被上訴人所開
      設之補習班內，公然毆打洩憤，被上訴人為嚇阻上訴人再有非理性之舉動，乃
      依法聲請保護令及提出刑事傷害告訴，期間上訴人猶對被上訴人提出侵占告訴
      ，雖被上訴人一再懇求雙方互相撤回，惟遭上訴人悍然相拒，致其遭受傷害罪
      判決確定，然就被上訴人涉嫌侵占部分，已獲台灣台中地方法院檢察署不起訴
      處分。
（三）上訴人具狀陳明被上訴人不願意跟他有性生活，實是上訴人不願意與被上訴人
      有性生活，而非如上訴人所言。從被上訴人於  鈞院九十一年七月十六日審理
      時稱八十九年十二月我們到加拿大時還有（性生活），應為事實，此從原審被
      上訴人提出八十九年十二月二十三、二十四日兩造在美國西雅圖德國村遊玩之
      照片，可資為證，因此上訴人稱兩造已有四年多時間未行夫妻之義務，應非真
      實。
（四）又被上訴人係因回台灣工作，以維持家計，並支付兩位女兒在加拿大求學之龐
      大開銷，蓋因上訴人目前在加拿大念書，並無工作收入，因此並非被上訴人不
      願在加拿大與家人共同居住，此從上訴人九十一年九月二日提出之上訴補充理
      由狀第四頁後段及第五頁前段陳述「不論本案最終判決結果如何，兩造分居之
      事實將持續至其中一方死亡為止」，亦足以證明，不願共同生活居住之人為上
      訴人，而非被上訴人。又上開分居均為兩造在協商移民加拿大時，即有之共識
      ，目前上訴人竟無故離開加拿大之住所，置兩位子女於不顧，上訴人拋妻棄子
      之行徑，真能受法律所保護嗎？而上訴人竟以被上訴人為家庭所作之犧牲奉獻
      ，作為離婚之藉口，實對被上訴人極度不公平，上訴人為達離婚之目的，所言
      多屬誇大不實。
（五）兩造形式上雖有多次訴訟，惟實質上係上訴人為達離婚目的，故意造成之假象
      ，茲將詳情陳述如下：
  １、自九十年五月三日上訴人對被上訴人提起離婚訴訟時起，為達離婚目的即以書
      狀陳述被上訴人具有口出謊言易怒爆躁自作主張拒絕協商暴力傾向以
      物砸人恐嚇脅迫理財方式迷信鬼神心緒不穩等七項不實之指控，而上訴
      人就其上開提出之指控均無法證明為事實，顯有自導自演之嫌。
  ２、於原審審理中，法官裁示兩造私下協議，上訴人竟因被上訴人不同意其離婚，
      而出手毆傷被上訴人，被上訴人當時僅為保護自己身體不再受上訴人之侵害，
      才向法院請求保護令及提出傷害告訴，被上訴人並無使上訴人受刑事追訴之故
      意。
  ３、然上訴人於受傷害罪判決確定後，竟對被上訴人提起誣告之告訴，於檢察官為
      不起訴後，聲請再議，再度為台灣高等法院台中分院檢察署予以駁回，由此以
      觀，兩造間之訴訟，均造因於上訴人為達離婚之目的，被上訴人僅是被動的保
      護自己，實不能因上訴人與被上訴人間有訴訟存在，而認雙方婚姻，有難以維
      持之重大事由。
  ４、又上訴人因澳紐銀行之存款被被上訴人先行提領，另對被上訴人提起侵占之告
      訴，業經台灣台中地方法院檢察署檢察官偵查終結，並無上訴人陳述之情形，
      已還被上訴人之清白，另上訴人於九十一年七月三十一日提出之上訴補充理由
      狀第二項陳述現對其（指被上訴人）之告訴並未終止，舉凡侵占、詐欺、背信
      、誣告罪行均將依法追訴，由此以觀，上訴人為達離婚之目的，已無所不用其
      極。
（六）對上訴人提出之錄音帶一捲做為兩造離婚之證據，說明如下：
  １、被上訴人對其是否說過要與上訴人玉石俱焚的話，並不清楚，因上訴人係利用
      被上訴人在上課繁忙之時，一再逼迫被上訴人與其離婚，被上訴人確實不堪其
      擾，若被上訴人有說過玉石俱焚的話，亦足證被上訴人確實無與上訴人離婚之
      堅定意思，上訴人將自己對婚姻的不忠，不僅使被上訴人痛苦，連帶亦使兩名
      子女必需接受一個破碎的家庭，對被上訴人及其子女，均屬不公平。
  ２、上訴人之所以錄音其動機已屬可議，又其錄音是在其設計、準備之下，引誘被
      上訴人之談話，其片面簡短之談話內容實不能洞悉完全之涵意。
（七）對上訴人提出被上訴人書寫之離婚條件書面乙紙之說明：
  １、上開書面是上訴人寫好之後，傳真給被上訴人重新謄寫，被上訴人並無離婚之
      意思，已如前述。
  ２、因社會環境之變遷，離婚率日增，為使當事人能有進一步冷靜思考之緩衝期間
      ，民法第一千零五十條於七十四年六月三日修正協議離婚，應以書面為之，經
      二人以上證人簽名後，應向戶政機關為離婚之登記，始為效成立，乃在於防止
      夫妻草率離婚或脅迫離婚，並確保當事人對此項身分行為高度真意，被上訴人
      僅書寫離婚之條件，尚未達離婚之協議，且被上訴人始終並無離婚之意思，尚
      與民法第一千零五十二條第二項已達無法維持婚姻之程度不符。
三、證據：除引用原審所提之證據外，補提台灣台中地方法院檢察署檢察官不起訴處
    分書影本乙份、台灣高等法院台中分院檢察署檢察官處分書影本乙份等件為證。
    理    由
一、本件上訴人起訴主張：兩造於七十四年二月十一日結婚，現夫妻關係仍存續中，
    被上訴人脾氣暴烈易怒，擅作主張，一意孤行，多年以來均獨攬家庭所有決策，
    購買五樓透天厝時，在付清訂金造成事實後，方知會上訴人前往議價訂約，造成
    該屋迄今存近四百萬元沈重債務及貸款額，影響家庭經濟甚鉅。又被上訴人一再
    嫌棄上訴人收入微薄，並且四處宣揚羞辱上訴人，被上訴人具暴力傾向，一言不
    合即情緒失控，常怒斥並隨手拾取物件砸向上訴人，遇事不循正當途徑處理反而
    求助於鬼神，被上訴人諸多行為已造成上訴人不堪與其同居，九十年四月廿七日
    上午近九點，上訴人於電話中告知擬先行草擬離婚協議書後電傳被上訴人過目，
    被上訴人竟恐嚇上訴人「若膽敢電傳離婚協議書給被告（指被上訴人），則被告
    準備赴加拿大收拾三具屍體」等語，被上訴人並於上訴人提起本件離婚後，擅自
    將夫妻二人共存共管之澳紐銀行持續已七年之帳戶新台幣（下同）五百零四萬七
    千九百七十六元提領一空，被上訴人控告上訴人傷害罪，審判長三度勸其和解，
    被上訴人堅持控告上訴人傷害，以致上訴人因傷害罪被法院判刑，且兩造感情長
    期不睦，未履行夫妻生活已達四年半，兩造間之婚姻已難以繼續維持等情，爰依
    民法第一千零五十二條第一項第三款、第二項規定，求為准兩造離婚之判決。
    被上訴人則以：兩造於七十四年二月結婚，上訴人為職業軍人，剛結婚時收入不
    多，然從未對外宣稱上訴人從未拿錢回家；上訴人所稱被上訴人擅作主張一意孤
    行，獨攬家庭決策，與事實不符；兩造曾因細故而口頭爭吵，然被上訴人從未有
    對上訴人有過暴力或恐嚇之情事；直至發生九二一大地震後，八十九年一月八日
    在上訴人執意之下全家移民加拿大；自上訴人於八十九年六月廿七日退伍後，兩
    造在加拿大相處融洽，為幫忙支付上訴人及子女在加拿大之生活費，被上訴人於
    八十九年七月十一日回台工作，雖奔波於加拿大、台灣之間，然均是為了前途及
    家庭經濟，經過協談的結果而短期分開，並無上訴人所稱雙方近四年多來未履行
    夫妻義務；兩造雖偶有為芝麻小事爭吵，然無礙於雙方之感情，某日被上訴人於
    接獲法院寄來之起訴狀繕本，得知上訴人竟向法院提起離婚訴訟，惟恐本身存放
    在澳商澳紐銀行台北分行之存款遭上訴人提領，為保障自己之權益，方將帳戶內
    之存款轉至台灣銀行水湳分行被上訴人之帳戶；上訴人要求被上訴人離婚未遂，
    竟於同年六月廿日在被上訴人所經營之補習班內，當著數十名師生面前，出手毆
    打被上訴人，致被上訴人受有頭枕部瘀腫、兩側眼瞼瘀傷、左臉頰瘀傷、口內黏
    膜瘀傷及兩側上肢多處瘀腫等傷害，被上訴人因而向法院聲請保護令，被上訴人
    當時僅為保護自己身體不再受上訴人之侵害，才向法院請求保護令及提出傷害告
    訴，本件實因上訴人退伍後未覓得適宜工作，且在加拿大適應不良，又未能與其
    女好好相處，致生婚變等語，資為抗辯。
二、本件上訴人主張兩造於七十四年二月間結婚，現夫妻關係仍存續中，八十九年一
    月間並舉家移民加拿大，惟現兩造各分居加拿大、台灣兩地，偶往返台灣或加拿
    大之事實，有其提出之戶籍謄本為證，並為被上訴人所不爭執，自堪信為真實。
三、按民法第一千零五十二條第三款所謂不堪同居之虐待，係指予以身體上或精神上
    不可忍受之痛苦，致不堪繼續同居者而言，如非客觀的已達於此程度，不容夫妻
    之一方以主觀之見解，任意請求與他方離婚（最高法院卅四年上字第三九六八號
    判例可資參照）；又夫妻之一方受他方不堪同居之虐待，固得請求離婚，惟請求
    離婚之原告對於此項虐待事實，除依法律規定無庸舉證外，應負舉證之責任（最
    高法院卅七年上字第六八八二號判例可資參照）。又按依民法第一千零五十二條
    第二項其他重大事由請求裁判離婚者，此該項重大事由，必係因可歸責於夫或妻
    一方之事由而發生，他方始得據以請求離婚；且請求者必需舉証他方對此項重大
    事由係可歸責，且難以維持婚姻者。又依該條項但書部分參照修正理由，係為求
    公允始增設該條但書之規定，故難以維持婚姻之重大事由，僅無過失者得向有過
    失之一方請求，或責任輕者始得向責任重者請求；絕無責任重者或有過失者向責
    任輕者或無過失者請求之理，始符公平（參考最高法院八十五年台上字第五四七
    號、八十八年台上字第一五一五號判決）。又按當事人主張有利於己之事實者，
    就其事實有舉證之責任，民事訴訟法第二百七十七條亦有明文。上訴人主張被上
    訴人對其有不堪同居之虐待及重大事由難以維持婚姻之程度及該破裂之原因係可
    歸責於被上訴人應負舉證之責，始符合舉證責任之分配及上開判例、判決意旨。
四、上訴人主張（１）被上訴人多年以來獨攬家庭所有決策，擅作主張，一意孤行，
    購買五樓透天厝時，在付清訂金造成事實後，方知會上訴人前往議價訂約，造成
    該屋迄今存近四百萬元沈重債務及貸款額，影響家庭經濟甚鉅。（２）被上訴人
    嫌棄上訴人收入微薄，並且四處宣揚羞辱上訴人。（３）被上訴人脾氣暴烈，具
    暴力傾向，一言不合即情緒失控，常怒斥並隨手拾取物件砸向上訴人。（４）被
    上訴人篤信迷信，遇事求助於鬼神（如通靈、改運、收驚、神壇等）。（５）九
    十年四月廿七日上午近九點，上訴人於電話中告知擬先行草擬離婚協議書後電傳
    被上訴人過目，被上訴人竟恐嚇上訴人「若膽敢電傳離婚協議書給被告，則被告
    準備赴加拿大收拾三具屍體」等語。（６）被上訴人並於上訴人提起本件離婚後
    ，擅自將夫妻二人共存共管之澳紐銀行持續已七年之帳戶五百零四萬七千九百七
    十六元提領一空。（７）被上訴人控告上訴人傷害罪，審判長三度勸其和解，被
    上訴人堅持控告上訴人傷害，以致上訴人因傷害罪被法院判刑。（８）兩造感情
    長期不睦，未履行夫妻生活已達四年半。（９）兩造通話錄音帶，被上訴人提及
    要與上訴人「玉石俱焚」，顯證被上訴人行事偏激危險，已有雙方同歸於盡之意
    圖等情，為被上訴人所否認，上訴人就其主張之各項事實，自應負舉證責任。
五、雖據證人樊蒂即上訴人之母親於原審到庭證稱：「：：我沒有看過被告拿東西丟
    人，被告買房子的過程我知道一點，是我兒子告訴我的，被告自己做主去買的，
    被告也非常迷信，到處去拜拜，並叫我兒子吃香灰，這也是我兒子告訴我的，我
    沒有看見我兒子打被告，只看見他們兩人拉扯，這是三個星期以前的事。」等語
    （見原審卷九十年七月廿四日言詞辯論筆錄）；又證人丙○○即上訴人之胞姐於
    原審證稱：「：：被告完全不採納我們的意見，反而是花了一個半小時與通靈的
    師姐講話，被告說通靈的師姐說小孩明天會不知去向，我們認為被告的管教方式
    很不理性。」等語（見同上筆錄）；惟證人即兩造之大女兒陳芷嫻於原審到庭證
    稱：「我沒有看過我媽媽向我爸爸丟東西，也沒有大聲叫罵，反而是我爸爸的聲
    音比較大聲，我也看過好幾次我爸爸打我媽媽，我媽媽並沒有到處向外人說我爸
    爸沒有拿錢回家，也只是告訴我們小孩而已。我爸爸並沒有在養我們，他是從今
    年二月到現在都沒有付我們生活費，我媽媽是會偶爾拜拜，但不會迷信，也沒有
    強迫我爸爸喝符水，我爸爸比較專制，他們夫妻二人管教方式是有差異，所以會
    因管教子女而有爭執，我今年寒假並沒有離家，我有告訴媽媽說是要去同學家。
    我媽媽也沒有嫌棄我爸爸賺錢賺得少。我今年七月底還有看見我爸爸，我在加拿
    大沒有與我父母住在一起，我是住在寄宿家庭，因為我爸爸常常打我，我比較喜
    歡媽媽，但沒有偏袒我媽媽。」等語（見原審卷九十年八月廿一日言詞辯論筆錄
    ）。依證人樊蒂所證關於擅自購買房屋、多年已無性生活及吃香灰之情節係為聽
    上訴人之轉述，自無法採信；而証人樊蒂証稱三年前與兩造同住時，兩造經常吵
    吵鬧鬧講話都很大聲，被上訴人生氣時常常摔東西，二人管教女兒態度不同等情
    ，可見兩造經常發生爭執時，且遑不相讓，兩造如因此造成感情不睦，亦非被上
    訴人一人之過錯，係雙方意見不同時皆未盡理性溝通之責。至於被上訴人向上訴
    人母親述說上訴人沒有提供生活費乙情，被上訴人述說之真實情況不得而知，惟
    上訴人母親亦聽信了上訴人之說明，亦察覺被上訴人所說可能與真實事實有出入
    ，即難謂對上訴人名譽有何損害之處；而證人丙○○所證被上訴人對於女兒管教
    之態度有所偏差及迷信乙事，為兩造之女兒所否認，且依兩造女兒所証，上訴人
    與女兒間之親子關係反而較為緊張及惡劣，上訴人亦於原審九十年九月廿五日言
    詞辯論期日自陳：「我女兒的行為是有一些異常，他也有毆打我，所以加拿大的
    聯邦政府的家庭兒童福利機構裁決我要與我女兒要隔離，這樣對我們兩人都有好
    處，所以我女兒現在住在寄宿家庭。」等語，是縱然上訴人對於管教女兒之想法
    與方式與被上訴人有所差異，但上訴人與女兒間之相處情形會惡劣到互相毆打，
    上訴人對於自己的管教態度似應先有所調整，與女兒先建立互相尊重的關係後，
    始能與女兒平和的溝通，是上訴人與被上訴人或女兒間所產生無法平和溝通的情
    形，絕非被上訴人或女兒單方面的問題，上訴人對其家庭內之夫妻關係及親子關
    係的不睦局面亦有可檢討之處，是自難以此認定被上訴人對上訴人有不堪同居之
    虐待或婚姻破裂之原因係可歸責於被上訴人。
六、再查，本件上訴人主張被上訴人於電話中恐嚇上訴人，並揚言「玉石俱焚」，顯
    證被上訴人行事偏激危險，已有雙方同歸於盡之意圖云云，然此亦為被上訴人所
    否認，上訴人對此並無提出證據以茲證明，且兩造在盛怒爭吵之下，出言均係傷
    害對方之無心話語，此觀上訴人亦回應伊亦是如此要「玉石俱焚」之人，有錄音
    帶可稽，又被上訴人係應上訴人告知擬先行草擬離婚協議書乙事，被上訴人當然
    感到不悅及不解，若被上訴人真的曾有上開之反應，足見被上訴人急欲挽回兩造
    之婚姻，始會表達出如此剛烈之話語。至於，被上訴人於上訴人提起本件離婚後
    ，擅自將夫妻二人名義共存共管之澳紐銀行持續已七年之帳戶五百零四萬七千九
    百七十六元提領一空乙事，有上訴人提出之澳商澳洲紐西蘭銀行台北分行匯款單
    據七張、紐幣定存共同帳戶提領明細一張、刑事告訴狀影本乙份等件為證，且為
    被上訴人所自認，惟被上訴人抗辯該帳戶內之金額為其個人存款，且因上訴人在
    毫無預警下提出離婚訴訟，伊為自保而先行將該帳戶內存款轉至自己戶頭等語，
    經查上訴人對被上訴人提出侵占之刑事告訴，業經檢察官為不起訴處分在案，有
    台灣台中地方法院檢察署九十年度偵字第一四三七號不起訴處分書影本一件附卷
    可查，且為上訴人所是認，是尚難以此作為兩造婚姻難以繼續維持之重大事由。
七、又被上訴人雖申請原法院對上訴人核發民事保護令，惟查民事保護令核發之主要
    目的乃在於禁止上訴人對被上訴人施暴，促進家庭和諧，防止家庭暴力行為，非
    在造成家庭之破裂，此觀家庭暴力防治法第一條規定：「為促進家庭和諧，防止
    家庭暴力行為及保護被害人權益，特制定本法。」是上訴人以保護令核發之內容
    主張兩造喪失互信互諒、誠摯互愛基礎，婚姻已生破綻，維持婚姻之意欲已不存
    在，顯無理由。又上訴人所犯傷害被上訴人案件雖已經判決，有上訴人提出之原
    法院九十年度易字第二七一二號刑事判決影本為証，惟上訴人毆打被上訴人在先
    ，自不能以被上訴人未及時撤回傷害告訴致上訴人被判刑，而認為被上訴人對於
    兩造婚姻破裂有可歸責之處，況且上訴人本身亦未撤回其對被上訴人之侵占告訴
    ，並稱將併同詐欺、侵占、妨害名譽等諸事證訴追到底。另上訴人以被訴傷害案
    ，而控告被上訴人誣告案件，亦經檢察官不起訴處分在案，有被上訴人提出之台
    灣台中地方法院檢察署九十一年度偵字第一三三五五號不起訴處分書、台灣高等
    法院台中分院檢察署九十一年度上聲議字第五一九號處分書均影本各一件在卷可
    查，尚難認被上訴人告訴上訴人傷害有何不法或可歸咎之處。
八、綜上所述，兩造間或因個性、生活習性、價值觀及處事方式有差異而經常發生爭
    執，惟上訴人既請求判決離婚，仍應就被上訴人有不堪同居之虐待及重大事由難
    以維持婚姻之程度，及該破裂之原因係可歸責於被上訴人負舉證之責，上訴人無
    法證明被上訴人對上訴人有不堪同居虐待之情形，及兩造婚姻至此僵持程度係完
    全可歸責於被上訴人，被上訴人辯稱本件推究其因，實為上訴人退伍後未覓得適
    合工作，且在國外適應不良，又未能與其女好好相處，夫妻分隔兩地而生誤會，
    致生始料未及之婚變等語，尚非無據。上訴人主張伊受有不堪同居之虐待及兩造
    有重大事由難以維持婚姻，為不足採，被上訴人抗辯婚姻破裂之原因，非可歸責
    於被上訴人尚屬可信。從而，上訴人主張本於民法第一千零五十二條第一項第三
    款及第二項規定，訴請離婚，即無理由，應予駁回。原審為上訴人敗訴之判決，
    並無不合。上訴意旨指摘原判決不當，求予廢棄改判，為無理由，應予駁回。
九、本件事證已明，兩造其餘之攻擊防禦方法，均對本判決之結果不生影響，爰不一
    一論述，附予敘明。
十、據上論結，本件上訴為無理由，依民事訴訟法第四百四十九條第一項、第七十八
    條，判決如主文。
中      華      民      國    九十二    年      一      月    二十二    日
~B1民事第一庭審判長法  官  林陳松
~B2                法  官  鄭金龍
~B3                法  官  王重吉
右為正本係照原本作成。
如對本判決上訴，須於收受判決送達後二十日內向本院提出上訴書狀，其未表明上訴
理由者，應於提出上訴後二十日內向本院提出上訴理由書（須按他造人數附具繕本）
，並繳納送達用雙掛號郵票拾份（每份拾肆元）。
上訴時應提出委任律師或具有律師資格之人之委任狀；委任有律師資格者，另應附具
律師及格證書及釋明委任人與受任人有民事訴訟法第四百六十六條之一第一項但書或
第二項（詳附註）所定關係之釋明文書影本。
~B                書記官  顏子良
中      華      民      國    九十二    年      一      月    二十三    日
附註：
民事訴訟法第四百六十六條之一（第一項、第二項）
對於第二審判決上訴，上訴人應委任律師為訴訟代理人。但上訴人或其法定代理人具
有律師資格者，不在此限。
上訴人之配偶、三親等內之血親、二親等內之姻親，或上訴人為法人、中央或地方機
關時，其所屬專任人員具有律師資格並經法院認為適當者，亦得為第三審訴訟代理人
。
                                                                        Ｙ


司法院資訊處製作；財團法人民間司法改革基金會備份。
